---
title: "designApp"
output: rmarkdown::html_vignette
vignette: >
  %\VignetteIndexEntry{designApp}
  %\VignetteEngine{knitr::rmarkdown}
  %\VignetteEncoding{UTF-8}
---

```{r, include = FALSE}
knitr::opts_chunk$set(
  collapse = TRUE,
  comment = "#>"
)
```

```{r setup}
library(occupationparkingsapp)
```

# Classes R6

## Super classe parkings

## Occupation

## Saturation


# Design 

## Onglet Saturation

### Panneau Lateral

Sélection d'une niveau d'aggrégation d'intéret

-> données horaires
rangeStep = hour
dataviz = moyenne horaire sur la plage de temps complète
on peut représenter les données / parkings en ligne et la moyenne en barplot en arriere plan
le calendar ne permet de choisir qu'une journée

-> données à la semaine
rangeStep = day
dataviz = données rendues par xtradata jour par jour
on peut représenter les données / parkings en ligne et la moyenne en barplot en arriere plan
le calendar ne permet de choisir qu'une semaine

-> données mensuelle
rangeStep = day
dataviz = données à agreger à la journée (moyenne)
on peut représenter les données / parkings en ligne et la moyenne en barplot en arriere plan
le calendar ne permet de choisir qu'une mois

-> données annuelle
rangeStep = month
dataviz = données à agreger au mois
on peut représenter les données / parkings en ligne et la moyenne en barplot en arriere plan
le calendar ne permet de choisir qu'une annee

-> faire du cache là dessus


#### Selecteurs
Niveau de rendu des data : jour / semaine / mois / annee
Calendar
Plage horaire : jour (8h - 20h) / nuit / personnalisée

### Panneau de droite

Options à ajouter : télécharger le graphe / le tableau
Menu déroulant pour affiner la sélection des parkings

